【裁判字號】    89,上訴,944
【裁判日期】    890428
【裁判案由】    違反槍砲彈藥刀械管制條例
【裁判全文】
臺灣高等法院刑事判決                  八十九年度上訴字第九四四號
    上  訴  人  台灣桃園地方法院檢察署檢察官
    被      告  乙○○
    指定辯護人  本院甲○辯護人
右上訴人，因被告違反槍彈藥刀械管制條例案件，不服臺灣桃園地方法院，八十七
年度易字第二九一０號，中華民國八十八年六月九日第一審判決（起訴案號：臺灣桃
園地方法院檢察署八十七年偵字第一二五二三號）提起上訴，本院判決如左：
    主    文
上訴駁回。
    理    由
一、本案經本院審理結果，認第一審判決以公訴意旨所指被告乙○○違反槍彈藥刀
    械管制條例之犯罪不能證明，而為無罪之諭知，並無不合，應予維持，並引用第
    一審判決書記載之證據及理由。
二、檢察官上訴意旨略以：
（一）被告所持有之系爭槍枝經送刑事局鑑定結果，「認係．．．．以打擊底火，引
      爆子彈內火藥為發射動力，機械性能良好，至於是否具殺傷力，請酌參隨附之
      〞槍枝殺傷力鑑驗說明〞」。參該〞槍枝殺傷力鑑驗說明〞認「倘裝填子彈適
      當，則其最具威力發射動能，可達二十焦耳／平方公分以上，足以穿入人體皮
      肉層」；「又槍枝材質部分如為塑膠，則於發射前述子彈時，因子彈之爆炸高
      壓，可能造成爆裂，然其彈頭仍可射出，且其發射動能，均可達二十焦耳／平
      方公分以上，均認具殺傷力」。則原審摒棄上開說明不採，僅憑該鑑說明中所
      稱「基於土造槍彈具不穩定性，．．．．，不再個案測試」之用語，即認定並
      無積極證據證明系爭槍枝具有殺傷力，其理由似嫌速斷。
（二）系爭槍枝既具殺傷力，則所附之彈匣亦應屬內政部所公告之槍砲之主要組成零
      件，應無疑義云云。
三、按犯罪事實應依證據認定之，無證據不能推定其犯罪事實，刑事訴訟法第一百五
    十四條定有明文，本案槍枝既無經作個案測試，自不能徒憑所謂「槍枝殺傷力鑑
    驗說明」逕行推定其具殺傷力，況本案玩具手槍之槍管為塑膠材質，擊發子彈極
    易自傷，又何能認係對他人具殺傷力﹖另參以台灣板橋地方法院檢察署檢察官八
    十七年度偵字第六六一號、第二一六五號、第二六八二號不起訴處分書亦不認類
    似之塑膠槍管玩具手槍具殺傷力；無積極事證足認被告犯罪，本件上訴核無理由
    ，應予駁回。
四、被告經合法傳喚，無正當理由不到庭，爰不待其陳述，逕行判決。
據上論結、應依刑事訴訟法第三百七十一條、第三百六十八條、第三百七十三條,判?
M如主文。
本案經檢察官呂光華到庭執行職務。
中    華    民    國    八十九    年      四        月      二十八      日
                            臺灣高等法院刑事第二十五庭
                                審判長法  官  許  國  宏
                                      法  官  洪  光  燦
                                      法  官  袁  從  楨
右正本證明與原本無異。
如不服本判決應於收受送達後十日內向本院提出上訴書狀，其未敘述上訴之理由者並
得於提起上訴後十日內向本院補提理由書（均須按他造當事人之人數附繕本）。
                                      書記官  王  忠  良
中    華    民    國    八十九    年      五        月        二        日


司法院資訊處製作；財團法人民間司法改革基金會備份。
